【裁判字號】    90,訴,1555
【裁判日期】    901102
【裁判案由】    偽造文書等
【裁判全文】
臺灣桃園地方法院刑事判決                         九十年度訴字第一五五五號
    公訴人  臺灣桃園地方法院檢察署檢察官
    被  告  乙○○
右列被告因竊盜等案件，經檢察官提起公訴（九十年度偵字一二七二六號），本院判
決如左：
    主  文
乙○○行使偽造私文書，足以生損害於他人，處有期徒刑陸月，如易科罰金以參佰元
折算壹日，緩刑肆年，中國信託商業銀行信用卡（卡號：000000000000
0000）於九十年二月十八日刷卡新臺幣九百三十元之簽帳單上「持卡人簽名欄」
內所偽造「甲○○」名義署押壹枚沒收。
    事  實
一、乙○○與甲○○因同事關係，自民國（下同）九十年二月間起至同年五月間止，
    均與甲○○等人一同住居於桃園縣蘆竹鄉○○路○段三二六（起訴書誤載為三二
    ）號Ａ棟三一八室宿舍內，竟基於意圖為自己不法所有之概括犯意及行使偽造私
    文書之犯意，先後於：（一）九十年二月十八日下午，在上開宿舍內，竊得甲○
    ○所有置放於上開宿舍抽屜內之中國信託商業銀行信用卡乙張（卡號：0000
    000000000000），再於同日下午五時許，前往「台茂購物中心」地
    下二樓之德斯高（ＴＥＳＣＯ）商場購買飲料、麵包及香煙等計新台幣（下同）
    九百三十元，嗣於結帳櫃檯處以交付上開信用卡予結帳小姐刷卡付款之不實詐術
    ，致結帳小姐因之陷於錯誤，交付上開飲料、麵包及香煙等，乙○○即在上開信
    用卡簽帳單私文書上「持卡人簽名欄」內偽造「甲○○」名義之署押乙枚，再持
    以交付結帳小姐，以為行使，均足以生損害於德斯高賣場及甲○○本人。後乙○
    ○返回上開宿舍內，即將上開信用卡置放上開抽屜內，而未為甲○○查覺上情。
    （二）九十年三月十三日上午，在上開宿舍內，再竊得上開信用卡乙張，並假冒
    係甲○○本人向發卡銀行問得上開信用卡之預借現金密碼後，即先後於同日上午
    九時三十八分及四十分，均以持上開信用卡，並輸入上開預借現金密碼之不正方
    法，由桃園縣蘆竹鄉○○路上中國信託商業銀行南崁分行提款機之自動付款設備
    內，各取得現金三萬元（合計六萬元）。後乙○○返回上開宿舍內，即將上開信
    用卡置回上開抽屜內，亦未為甲○○查覺上情。（三）九十年三月二十四日凌晨
    ，在上開宿舍內，再竊得上開信用卡乙張，即於同日凌晨四時許，以持上開不正
    方法，由上開中國信託商業銀行南崁分行提款機之自動付款設備內，取得現金二
    萬六千元。後乙○○返回上開宿舍內，即將上開信用卡置回上開抽屜內，亦未為
    甲○○查覺上情。（四）九十年四月二十三日晚上，在上開宿舍內，再竊得上開
    甲○○所有亦置放上開宿舍抽屜內之富邦銀行信用卡乙張（卡號：000000
    0000000000），並假冒係甲○○本人向發卡銀行問得上開信用卡之預
    借現金密碼後，即於同日晚上七時四十三分，以持上開信用卡，並輸入上開預借
    現金密碼之不正方法，由「台茂購物中心」所設富邦銀行提款機之自動付款設備
    內，取得現金二萬元。後乙○○於返回上開宿舍內，即將上開信用卡置回上開抽
    屜內，亦未為甲○○查覺上情。（五）九十年四月二十四日晚上，在上開宿舍內
    ，再竊得甲○○上開信用卡乙張，即於同日晚上八時二十分，以上開不正方法，
    由「台茂購物中心」所設富邦銀行提款機之自動付款設備內，取得現金二萬元。
    後乙○○返回上開宿舍內，即將上開信用卡置回上開抽屜內，而未為甲○○查覺
    上情。（六）九十年四月二十八日晚上，在上開宿舍內，再竊得上開信用卡乙張
    ，即於同日晚上七時十八分，以上開不正方法，由「台茂購物中心」所設富邦銀
    行提款機之自動付款設備內，取得現金一萬元。後乙○○於返回上開宿舍內，即
    將上開信用卡置回上開抽屜內，而未為甲○○查覺上情。（七）九十年五月十八
    日晚上，在上開宿舍內，再竊得甲○○所有亦置於上開抽屜內之台新銀行信用卡
    乙張（卡號：0000000000000000），並假冒係甲○○本人向發
    卡銀行問得上開信用卡之預借現金密碼後，即於同日晚上六時許，以持上開信用
    卡，並輸入上開預借現金密碼之不正方法，由桃園縣桃園市○○路上所設台新銀
    行提款機之自動付款設備內，取得現金三萬二千元。嗣甲○○因事後查覺其上開
    信用卡帳單之消費情形有異，於九十年五月二十七日報警處理，經調取上開提款
    機之錄影帶內容，始行查獲上情。
二、案經桃園縣警察局大園分局報請臺灣桃園地方法院檢察署檢察官偵查起訴。
        理  由
一、右揭事實業據被告乙○○迭次於警、偵訊中及本院審理時坦承不諱，核與被害人
    甲○○指述之情節相符，復有中國信託商業銀行信用卡消費帳單明細三紙、富邦
    銀行信用卡消費帳單明細二紙、台新銀行信用卡消費帳單明細二紙及被告持上開
    信用卡由上開提款機領取預借現金之錄影帶翻拍照片六紙，在卷可稽，足堪認定
    。被告犯行已臻明確，應予依法論科。
二、核被告所為，係犯刑法第二百十六條、第二百十條之行使偽造私文書罪、第三百
    二十條第一項之竊盜罪、第三百三十九條第一項之意圖為自己不法之所有，以詐
    術使人將本人之物交付罪及第三百三十九條之二第一項之意圖為自己不法之所有
    ，以不正方法由自動付款設備取得他人之物罪。被告偽造「甲○○」名義署押乙
    枚，為其偽造上開簽帳單私文書之部分行為；被告偽造上開簽帳單私文書之低度
    行為，復為其持以行使上開簽帳單私文書之高度行為所吸收，均不另論擬。被告
    先後多次竊盜及意圖為自己不法之所有，以不正方法由自動付款設備取得他人之
    物犯行，均時間緊接，所犯構成要件相同，均顯係基於概括犯意所為，均為連續
    犯，應依刑法第五十六條之規定均論以一罪，並均加重其刑。被告所犯上開四罪
    間，復有方法、結果之牽連關係，為牽連犯，應依刑法第五十五條之規定，從一
    重之行使偽造私文書罪處斷。爰審酌被告明知上開信用卡均係甲○○所有，竟意
    圖為自己不法之所有，先後多次竊取之，復先後持以偽造簽帳單私文書及以上開
    不正方法，自上開提款機內先後取得計十六萬九千元之現金，已嚴重損及德斯高
    賣場、甲○○本人、社會上信用卡交易之安全及被告犯罪後之態度等一切情狀，
    量處如主文所示之刑，並諭知易科罰金之折算標準。惟被告前未曾受有期刑以上
    刑之宣告，此有臺灣高等法院刑案被告全國前案紀錄表乙份可佐，其因一時貪念
    ，致犯本罪，且被告事後已與被害人甲○○達成訴訟外之民事和解，此有和解書
    乙份可稽，被告經此教訓，當知所惕勵，而無再犯之虞，爰本院認對被告所宣示
    之刑，以暫不執行為適當，並諭知緩刑四年，以啟自新。至於被害人張芳榮所有
    上開中國信託商業銀行信用卡於九十年二月十八日刷卡上開九百三十元之簽帳單
    上「持卡人簽名欄」內「張芳榮」署押乙枚，係被告所偽造者，業據被告供承在
    卷，應依刑法第二百十九條之規定，宣告沒收之。
據上論斷，應依刑事訴訟法第二百九十九條第一項前段，刑法第五十六條、第二百十
條、第二百十六條、第三百二十條第一項、第三百三十九條第一項、第三百三十九條
之二第一項、第五十五條、第四十一條第一項前段、第七十四條第一款、第二百十九
條，罰金罰鍰提高標準條例第一條前段、第二條，判決如主文。
本案經檢察官蔡正雄到庭執行職務
中      華      民      國      九十      年    十一    月    二    日
                          臺灣桃園地方法院刑事第四庭
                              法  官  林 晏 鵬
右正本證明與原本無異。
如不服本判決，應於判決送達後十日內向本院提出上訴狀( 應附繕本 )，上訴於
臺灣高等法院。
                              書記官  張 雅 慧
中        華        民        國   九十   年   十一   月    六    日
附錄法條：刑法第二百十條、第二百十六條、第三百二十條、第三百三十九條、第三
百三十九條之二
刑法第二百十條
偽造、變造私文書，足以生損害於公眾或他人者，處五年以下有期徒刑。
刑法第二百十六條
行使第二百十條至第二百十五條之文書者，依偽造、變造文書或登載不實事項或使登
載不實事項之規定處斷。
刑法第三百二十條
意圖為自己或第三人不法之所有，而竊取他人之動產者，為竊盜罪，處五年以下有期
徒刑、拘役或五百元以下罰金。
意圖為自己或第三人不法利益，而竊佔他人之不動產者，依前項之規定處斷。
前二項之未遂犯罰之。
第三百三十九條之二
意圖為自己或第三人不法之所有，以不正方法由自動付款設備取得他人之物者，處三
年以下有期徒刑、拘役或一萬元以下罰金。
以前項方法得財產上不法之利益或使第三人得之者，亦同。
刑法第三百三十九條：
意圖為自己或第三人不法之所有，以詐術使人將本人或第三人之物交付者，處五年以
下有期徒刑、拘役或科或併科一千元（已提高十倍為一萬元）以下罰金。
以前項方法得財產上不法之利益或使第三人得之者，亦同。
前二項之未遂犯罰之。


司法院資訊處製作；財團法人民間司法改革基金會備份。
